【裁判字號】    89,易,1335
【裁判日期】    900104
【裁判案由】    傷害
【裁判全文】
臺灣板橋地方法院刑事判決                        八十九年度易字第一三三五號
    公  訴  人  臺灣板橋地方法院檢察署檢察官
    被      告  乙○○
右列被告因傷害案件，經檢察官提起公訴（八十八年度偵字第二六七一九號），本院
判決如左：
    主  文
乙○○傷害人之身體，處有期徒刑柒月。
    事  實
一、乙○○、甲○○原係朋友關係，乙○○並自民國（下同）八十七年間起居住於甲
    ○○所承租位於臺北縣板橋市○○街五十三巷三十四號二樓之租屋處。乙○○於
    八十八年六月十四日凌晨三時許，在臺北縣板橋市○○街五十三巷三十四號二樓
    之甲○○租屋處，因不滿甲○○要求其搬離該處，遂基於傷害之犯意，以該屋內
    之椅子、電鋸、木板毆打甲○○之頭部，致甲○○受有頭部外傷併頭皮與臉部撕
    裂傷、右眼眼球破裂併眼前房出血，並導致甲○○右眼角膜瓣之前手術縫線鬆脫
    ，再次手術後右眼矯正視力僅達零點零貳之傷害。
二、案經被害人甲○○訴請臺灣板橋地方法院檢察署檢察官偵查起訴。
    理  由
一、訊據被告乙○○固坦承於前揭時、地與甲○○發生爭執等情不諱，惟矢口否認有
    何傷害犯行，辯稱：伊僅與甲○○發生拉扯，是甲○○自己撞到其他東西而受傷
    ，且甲○○的眼睛於案發之前即動過手術，伊並無毆打甲○○云云；經查
  （一）右揭事實，業據告訴人甲○○迭於偵查及本院審理時指訴綦詳，並有中英醫
        院診斷證明書、國立臺灣大學醫學院附設醫院診斷書各一份附卷可憑（見偵
        查卷第三頁至第四頁），而證人即告訴人之鄰居王元和於偵查時證稱：八十
        八年六月十四日凌晨，被告與告訴人吵架後，伊有上去看，伊上去時，告訴
        人頭部已流血等語（見偵查卷第十八頁正面），再觀諸告訴人於八十九年十
        月十八日庭呈之案發現場照片五張，案發現場血跡斑斑，足認告訴人於案發
        時確有頭部嚴重流血之情形發生，又參諸甲○○之前揭驗傷診斷證明書，其
        上記載甲○○受有頭部外傷併頭皮與臉部撕裂傷、右眼眼球破裂併眼前房出
        血之傷害等語，告訴人所受之傷勢非輕，而前揭現場照片亦顯示案發現場有
        斷裂之椅子及木板、電鋸等物，是告訴人所受之傷害，確係被告持椅子、電
        鋸、木板毆打告訴人之頭部所致，要屬無疑。
  （二）再查，告訴人係因眼睛外傷致使其右眼角膜瓣縫線鬆脫及前房出血，故於八
        十八年六月十四日接受右眼角膜縫合手術，術後告訴人因右眼角膜瓣持續失
        償性水腫，故而在八十九年六月四日住入國立臺灣大學附設醫學院之眼科部
        病房，次日再度接受右眼角膜移植手術；又告訴人於八十八年六月十四日至
        國立臺灣大學醫學院附設醫院急診前，曾因右眼人工晶體性巨泡角膜病變，
        而在八十七年一月十二日住入該院接受全層角膜移植術，術後角膜瓣復原情
        形良好，惟告訴人右眼角膜瓣於八十八年六月十四日縫線脫落，此縫線乃前
        次手術之縫線等情，有國立臺灣大學醫學院附設醫院八十九年六月二十二日
        （八九）校附醫秘字第一二八六二號函及該院八十九年十月十三日（八九）
        校附醫秘字第二一九０八號函附於本院卷可憑，則告訴人於八十八年六月十
        四日所受右眼眼球破裂併眼前房出血之傷害，純係因被告毆打所致，該次外
        傷並導致告訴人之前右眼角膜縫合手術之縫線脫落。至告訴人於八十九年六
        月間再度接受右眼角膜移植手術後，現今仍有角膜不規則散光之情形，同時
        其右眼人工水晶體有脫位現象，惟目前告訴人右眼之最佳矯正視力可達零點
        零貳，亦有國立臺灣大學醫學院附設醫院八十九年十一月十七日（八九）校
        附醫秘字第二四九六０號函附於本院卷可憑，則告訴人因本案致右眼視力僅
        達零點零貳，尚未達毀敗右眼機能之程度，即與刑法第十條第四項第一款所
        規定「毀敗一目以上之機能」之重傷害定義不符，亦難認與刑法第十條第四
        項第六款所規定「其他於身體或健康，有重大不治或難治之傷害」之要件相
        符（按刑法第十條第四項第六款之重傷，係指除去同項第一款至第五款之傷
        害而於身體或健康有重大不治或難治之傷害而言，如毀敗一肢，按照該項第
        四款之規定，固屬重傷，惟肢體功能並未完全毀敗，縱令肢體之減衰具有不
        治或難治之情形，仍與該項第六款所定之內容並不相當，此有最高法院二十
        五年上字第四六八０號判例可資參照），併此敘明。
  （三）綜上所述，被告前揭所辯顯係事後圖卸刑責之詞，不足採信。是本件事證明
        確，被告犯行洵堪認定，應予依法論處。
二、核被告乙○○所為，係犯刑法第二百七十七條第一項傷害罪。爰審酌告訴人遭被
    告毆打後所受之傷勢不輕，顯見被告性情暴戾，及被告犯罪動機、目的、手段、
    犯後態度等一切情狀，量處如主文所示之刑，以示懲儆。至被告傷害告訴人所用
    之椅子、電鋸、木板，係取自告訴人之租屋處，尚非被告所有，不予宣告沒收，
    併此敘明。
據上論斷，應依刑事訴訟法第二百九十九條第一項前段，刑法第二百七十七條第一項
，罰金罰鍰提高標準條例第一條前段，判決如主文。
本案經檢察官呂永魁到庭執行職務
中      華      民      國    九十      年      一      月      四      日
                                      臺灣板橋地方法院刑事第三庭
                                          法  官  林  海  祥
右正本證明與原本無異。
如不服本判決，應於判決送達後十日內，向本院提出上訴狀。
                                          書記官  陳  怡  真
中    華    民    國      九十        年    一        月     九       日
本案論罪科刑主要法條：
刑法第二百七十七條
傷害人之身體或健康者，處三年以下有期徒刑，拘役或一千元以下罰金。
犯前項之罪，因而致人於死者，處無期徒或七年以上有期徒刑；致重傷者，處三年以
上十年以下有期徒刑。


司法院資訊處製作；財團法人民間司法改革基金會備份。
